最高法院刑事裁定　　　　　　　　　　　　　　　　　九十三年度台抗字第三二號
　　抗　告　人　甲○○
　　　　　　　　　　　　（現在台灣台南監獄台南分監執行）
右抗告人因強盜案件，不服台灣高等法院台南分院中華民國九十二年十二月五日更定
其刑之裁定（九十二年度聲字第四二五號），提起抗告，本院裁定如左：
    主  文
抗告駁回。
    理  由
按裁判確定後，發覺被告為累犯者，應由該案犯罪事實最後判決法院之檢察官，依刑
法第四十八條前段及刑事訴訟法第四百七十七條第一項規定，聲請該法院以裁定更定
其刑。至上述所稱之「發覺」，應指為裁判之事實審法院實際上已經發覺者而言。若
被告之犯罪雖符合累犯之規定，且此情形尚屬可得發覺，但事實審法院於審理時，實
際上並未發覺而未依累犯規定論處，仍不能謂事實審已經發覺，於此情形，裁判確定
後發覺其為累犯者，非不得裁定更定其刑。卷查，抗告人甲○○因犯共同攜帶兇器，
意圖為自己不法之所有，以脅迫至使不能抗拒而取人之物罪，經原審法院於民國九十
二年六月五日，以九十二年度上訴字第三八號判處有期徒刑柒年陸月確定，已送監執
行，執行中，發覺抗告人於犯本件之罪前，曾犯煙毒罪，經原審法院於八十三年八月
三十一日，以八十三年度上訴字第一四四號判處有期徒刑三年六月確定，並已於八十
七年四月十一日因縮短刑期假釋期滿而執行完畢，有「台灣高等法院被告全國前案紀
錄表」一份在卷足據。其於受有期徒刑之執行完畢後之九十一年八月五日，未逾五年
，再犯有期徒刑以上之本罪，為累犯，依刑法第四十七條應加重本刑至二分之一，原
審法院循檢察官聲請，依刑事訴訟法第四百七十七條第一項、刑法第四十八條前段、
第四十七條規定，裁定更定其刑為有期徒刑玖年，經核於法尚無不合。抗告意旨，指
其所犯本件之罪，原審法院於九十二年六月五日宣示判決時，已在執行完畢後五年，
自不得更定其刑；又本件更定其刑後，抗告人所受宣告之刑，顯較本件主犯莊明敦為
重，亦不符比例原則等語。但查，抗告人所犯本件之罪，其犯罪時間為九十一年八月
五日，其前案（煙毒罪）執行完畢日期為八十七年四月十一日（原裁定誤為一日），
顯未逾五年，原裁定依法更定其刑，洵無不合。至刑之量定，係實體法上賦予事實審
法院得為自由裁量之事項，倘未逾越法律所規定之範圍，即不得任意指摘為違法。抗
告人本件所犯刑法第三百三十條第一項加重強盜罪，其法定本刑為七年以上有期徒刑
，經依累犯規定加重其刑後，更定其刑為有期徒刑玖年，並未逾越法律所規定之範圍
，亦無違法可言，抗告難謂有理由，應予駁回。
據上論結，應依刑事訴訟法第四百十二條，裁定如主文。
中　　　華　　　民　　　國　　九十三　　年　　　一　　　月　　 十五 　　日
                              最高法院刑事第五庭
                                  審判長法官  謝　家　鶴
                                        法官  洪　文　章
                                        法官  花　滿　堂
                                        法官  陳　世　淙
                                        法官  洪　佳　濱
      右正本證明與原本無異
                                              書  記  官
中　　　華　　　民　　　國　　九十三　　年　　　二　　　月　　　五　　　日
                                                                      Ｒ
